

Kontakt

E-mail: piomul6473@gmail.com LinkedIn:

https://pl.linkedin.com/in/piotrmul arski

Github: https://github.com/Piotr-Mularski

Technologie

HTML5, CSS3, JavaScript, SQL, GIT, Bash, JIRA, Redmine, npm, Gimp zaznajomiony z: node.js, express, gulp, mongoDB

Umiejętności

szybkie przyswajanie wiedzy, analiza i rozwiązywanie problemów, obserwacja krytyczna, wyszukiwanie informacji

Języki

angielski:

bierny - zaawansowany (C2) czynny – średniozaawansowany (B2)

niemiecki – poziom średniozaawansowany (B1)

japoński – konwersacyjny (N4)

Zainteresowania

zdobywanie nowych umiejętności, nauka języków, aktywność fizyczna, zwiedzanie Polski, Lego

Piotr Mularski

Cel zawodowy

Moim celem jest zostać profesjonalnym twórcą szybkich, responsywnych stron internetowych, opierającym się na najnowszych technologiach i trendach. Zdobyć umiejętności pozwalające na pisanie jak najlepszego i najbardziej czystego kodu javascript. Współpracować z doświadczonymi developerami oraz designerami i uczyć się od nich.

Doświadczenie zawodowe

4/2017 - obecnie

Support engineer - XTM International

- zapewnianie pierwszej i drugiej linii wsparcia użytkownikom oprogramowania XTM
- zdalne rozwiązywanie problemów z oprogramowaniem
- przygotowanie scenariuszy testowych oraz dokumentacji problemów dla dalszych linii wsparcia
- współpraca z pozostałami działami firmy w celu rozwiązywania problemów

7/2016 - 11/2016

Spedytor Międzynarodowy - Kemel Sp. z o. o.

- pozyskiwanie i kompleksowa realizacja zleceń transportu dla klientów międzynarodowych
- zdalne rozwiązywanie skomplikowanych problemów
- samodzielność w działaniu i podejmowaniu decyzji

7/2012 - 4/2016

Digitalizator - Archiwum Państwowe w Poznaniu oddział w Koninie

Wykształcenie

2017 - obecnie

Cosinus - Szkoła Policealna

- III semestr kierunku informatyka
- uzyskana kwalifikacja E.12

2008 - 2011

Państwowa Wyższa Szkoła Zawodowa w Koninie

 ukończone studia I stopnia na kierunku politologia, specjalność współpraca europejska

Kursy

2016

European Computer Competence Certificate - Moduł CS M1 Programowanie

2015 - 2016

Free Code Camp - Front End Web Development Certification

Wyrażam zgodę na przetwarzanie moich danych osobowych dla potrzeb niezbędnych do realizacji procesu rekrutacji (zgodnie z Ustawą z dnia 29.08.1997 roku o Ochronie Danych Osobowych; tekst jednolity: Dz.U.z 2014r., poz.1182 ze zm.).